臺灣桃園地方法院小額民事判決
111年度壢保險小字第509號
原      告  新安東京海上產物保險股份有限公司桃園分公司

法定代理人  單正寰  
訴訟代理人  吳崇銘  
被      告  鍾添永  
上列當事人間請求損害賠償(交通)事件，本院於民國111年10月2
4日言詞辯論終結，判決如下：
    主    文
一、被告應給付原告新臺幣（下同）25,356元，及自民國111年8
    月11日起至清償日止，按週年利率5%計算之利息。
二、訴訟費用1,000元由被告負擔。
三、本判決得假執行。
　　理  由  要  領
一、按民事訴訟法第436條之8第1項規定：「關於請求給付金錢
    或其他代替物或有價證券之訴訟，其標的金額或價額在新台
    幣十萬元以下者，適用本章所定之小額程序。」同法第436
    條之18規定：「判決書得僅記載主文，就當事人有爭執事項
    ，於必要時得加記理由要領。」
二、原告主張
　　被告於111年3月25日18時28分許，駕駛車牌號碼000-0000號
    自小客車（下稱肇事車輛），行經桃園市○○區○○路000號前
    ，因迴轉疏於注意，撞擊原告所承保訴外人蔡佩吟所有之車
    牌號碼000-0000號自小客車（下稱系爭車輛）。經原告查證
    屬實後賠付必要修復費用共32,873元（其中工資及塗裝為20
    ,633元、零件為12,240元），原告經扣除附表所示零件折舊
    費用後，仍有25,356元之損害。爰依民法侵權行為及保險法
    第53條第1項規定，提起本件訴訟等語。並聲明：被告應給
    付原告25,356元，及自起訴狀繕本送達翌日起至清償日止，
    按週年利率5%計算之利息。
三、被告答辯
　　系爭車輛在雙黃線違規左轉，就本件事故與有過失。系爭車
    輛受損位置沒有這麼多，原告請求金額並不合理等語。並聲
    明，原告之訴駁回。
四、是依上開說明，以下僅就（一）訴外人蔡佩吟是否與有過失
    ？（二）原告得請求賠償之金額若干？記載理由要領如下：
（一）訴外人蔡佩吟是否與有過失？
　　⒈查系爭車輛於事故發生前沿忠孝路往中華路一段方向行駛
      ，至靠近忠孝路與忠孝路355巷口時停等於路口。肇事車
      輛則沿忠孝路在系爭車輛對向車道行駛，至忠孝路與忠孝
      路355巷口處迴轉後碰撞系爭車輛左後車尾等情，有監視
      器像截圖及道路交通事故現場圖在卷可參（見本院卷第30
      、45、46頁）。可知於事故當時訴外人蔡佩吟駕駛系爭車
      輛並無違反交通規則行駛，難認其就本件事故之發生有過
      失。
　　⒉被告雖辯稱訴外人蔡佩吟在雙黃線違規左轉等語。然依上
      該監視器影像截圖及道路交通事故現場圖，可知訴外人蔡
      佩吟待轉位置係在忠孝路與忠孝路355巷口處，路口之雙
      黃線設有缺口以供忠孝路355巷之車輛轉入忠孝路，顯見
      訴外人蔡佩吟並無違規左轉之情形，是被告此部分所辯，
      並不可採。
（二）原告得請求賠償之金額若干？
　　⒈按民法第213條第1、3項規定：「負損害賠償責任者，除法
      律另有規定或契約另有訂定外，應回復他方損害發生前之
      原狀。第1項情形，債權人得請求支付回復原狀所必要之
      費用，以代回復原狀。」
　　⒉經查，系爭車輛修理費用為32,873元（其中工資及塗裝為2
      0,633元、零件為12,240元），有估價單及統一發票等件
      可證（見本院卷第10、11頁），扣除附表所示零件折舊後
      即為25,356元。被告雖辯稱系爭車輛受損位置沒有這麼多
      等語。然查系爭車輛之左後輪弧車身護條因本件事故而遭
      扯落，後保險桿下蓋亦因而受損，有現場照片在卷可參（
      見本院卷第35、36頁）。而依上開估價單所示，系爭車輛
      修復項目均與受損位置相符，是應認估價單所載金額，係
      屬修繕系爭車輛所必要。
　　⒊被告雖辯稱修復費用過高等語，然未提出任何證據供本院
      審酌，自難認其抗辯可採。
五、綜上所述，原告依侵權行為及保險代位之法律關係，請求被
    告給付25,356元，及自111年8月11日（見本院卷第15頁）起
    至清償日止，按週年利率5%計算之利息，為有理由，應予准
    許。
六、本件原告勝訴部分係依民事訴訟法第436條之8適用小額訴訟
    程序所為之判決，應就被告敗訴部分，依同法第436條之20
    規定，依職權宣告假執行。
七、本件事證已臻明確，兩造其餘主張陳述及所提之證據，經審
    酌均與本院前揭判斷無影響，毋庸一一論述，附此敘明。
八、訴訟費用負擔之依據：民事訴訟法第78條。並依職權確定訴
    訟費用額如主文第2項所示。
中　　華　　民　　國　　111 　年　　11　　月　　18　　日
　　　　　　　　　　　　　中壢簡易庭 法　官 周仕弘
以上為正本係照原本作成。
如不服本判決，應於送達後20日內，向本院提出上訴狀並表明上
訴理由，如於本判決宣示後送達前提起上訴者，應於判決送達後
20日內補提上訴理由書（須附繕本）。
中　　華　　民　　國　　111 　年　　11　　月　　18　　日
　　　　　　　　　　　　　　　　　　 書記官 巫嘉芸
附表
折舊時間 折舊值 折舊後價值 第1年 12,240×0.369=4,517 12,240-4,517=7,723 第2年 7,723×0.369=2,850 7,723-2,850=4,873 第3年 4,873×0.369×(1/12)=150 4,873-150=4,723 零件折舊後金額為4,723元，加計工資及烤漆20,633元，共計25,356元   

附錄：
一、民事訴訟法第436條之24第2項：
　　對於小額程序之第一審裁判上訴或抗告，非以其違背法令為
    理由，不得為之。
二、民事訴訟法第436條之25：
　　上訴狀內應記載上訴理由，表明下列各款事項：
(一)原判決所違背之法令及其具體內容。
(二)依訴訟資料可認為原判決有違背法令之具體事實。